lt-LT: Menai ir pramogos > Hobiai ir menai > Menai ir amatai > Menų ir amatų įrankiai > Siūlų ir verpalų įrankiai > Siūlų ir verpalų kreiptuvai: Pirštų kreiptuvai; Antpirščių kreiptuvai; Vielos kreiptuvai; Verpalų kreiptuvai
zh-TW: 藝術/娛樂 > 嗜好和創作藝術 > 藝術品和手工藝品 > 美術/手工藝工具 > 針線工具 > 引線器: 勾線戒指; 頂針勾線戒指; 導絲器; 導紗器
sl-SI: Kultura in zabava > Hobiji in ustvarjalne umetnosti > Umetnost in ročna dela > Orodje za umetniško ustvarjanje in ročna dela > Orodja za niti in prejo > Vodila za niti in prejo: Vodila za prste; Vodila za naprstnike; Vodila za žico; Vodila za prejo
ru: Искусство и развлечения > Хобби и творчество > Искусство и рукоделие > Инструменты для художественных работ и рукоделия > Инструменты для работы с нитями и пряжей > Нитенаправители: Нитенаправители на палец; Наперстки для вязания; Проволочные нитенаправители; Нитенаправители для пряжи
fi: Taide ja viihde > Harrastukset ja taiteet > Taide ja askartelu > Taide- ja askarteluvälineet > Langat ja ompelutarvikkeet > Langanohjaimet: Sormiohjaimet; Sormustinohjaimet; Lankaohjaimet; Langanohjaimet
it: Arte e svago > Hobby e arti creative > Artigianato e hobby > Strumenti per hobby e artigianato > Strumenti per filati > Guide per filati: Guide per dita; Guide per ditali; Guide per fili; Guide per filo
cs: Umění a zábava > Hobby, hudba a výtvarné umění > Řemesla a koníčky > Hobby pomůcky > Nástroje na nitě a příze > Vodiče nití a příze: Prstové vodiče; Náprstkové vodiče; Drátové vodiče; Vodiče příze
pt-BR: Artes e entretenimento > Hobbies e artes > Arte e artesanato > Ferramentas para arte e artesanato > Ferramentas para linhas e fios > Guias de linha e fios: Guias de dedo; Guias de polegar; Guias de arame; Guias de linha
tr: Sanat ve Eğlence > Hobiler ve Sanatsal Çalışmalar > Sanatlar ve El İşleri > Sanat ve El İşi Araçları > İplik ve Yün Araçları > İplik ve Yün İpliği Kılavuzları: Parmak Kılavuzları; Yüksük Kılavuzları; Tel Kılavuzları; Yün İpliği Kılavuzları
bg-BG: Изкуства и развлечения > Хобита и творчески изкуства > Изкуства и творчество > Творчески инструменти > Инструменти за конци и прежди > Водачи за конци и прежда: Водачи за пръсти; Водачи тип напръстници; Водачи от тел; Водачи за прежда
hu: Művészet és szórakoztatás > Hobbik és kreatív művészet > Művészet és barkácsolás > Művészeti és kézműves eszközök > Cérna- és fonaleszközök > Cérna- és fonalvezetők: Ujjvezetők; Gyűszűvezetők; Huzalvezetők; Fonalvezetők
nl: Kunst en entertainment > Hobby's en creatieve vaardigheden > Handwerk en hobby's > Handwerk- en hobbygereedschap > Gereedschap voor draad en garen > Draad- en garengeleiders: Vingergeleiders; Vingerhoedgeleiders; Draadgeleiders; Garengeleiders
pl: Sztuka i rozrywka > Hobby i sztuki piękne > Sztuka i rękodzieło > Narzędzia dla artystów i rękodzielników > Narzędzia do nici i przędzy > Prowadnice nici i przędzy: Prowadnice z uchwytem na palec; Prowadnice naparstkowe; Prowadnice druciane; Prowadnice przędzy
hr-HR: Umjetnost i zabava > Hobiji i kreativne umjetnosti > Umjetnost i rukotvorine > Alati za umjetnost i rukotvorine > Alati za konac i pređu > Vodilice za konac i pređu: Vodilice u obliku prsta; Vodilice u obliku naprska; Žičane vodilice; Vodilice za pređu
nb: Kunst og underholdning > Hobby og kreativitet > Kunst og håndverk > Verktøy til kunst og håndverk > Tråd- og garnverktøy > Tråd- og garnguider: Fingerguider; Fingerbølguider; Trådguider; Garnguider
de: Kunst & Unterhaltung > Hobby & Kunst > Kunsthandwerk & Hobby > Kunst- & Bastelwerkzeuge > Werkzeuge für die Faden- & Garnverarbeitung > Faden- & Garnführer: Fingerführungen; Fingerhutführung; Drahtführungen; Garnführer
da: Kunst og underholdning > Hobby og håndarbejde > Håndarbejde og hobby > Værktøjer til håndarbejde og hobby > Værktøjer til tråd og garn > Tråd og garn – guide: Fingerguider; Fingerbølguider; Wireguider; Garnguider
ro-RO: Artă și divertisment > Hobby-uri și artă > Artizanat > Instrumente folosite pentru artă/artizanat > Dispozitive pentru fire și ațe > Ghidaje pentru fire și ațe: Ghidaje pentru degete; Ghidaje pentru degetare; Ghidaje pentru sârmă; Ghidaje pentru ațe
ja: 芸術・エンターテイメント > 趣味・コレクション > クラフト・アート > アート・クラフト用具 > 糸関連用具 > 糸道: フィンガーガイド; シンブルガイド; ワイヤーガイド; 毛糸ガイド
th: ศิลปะและความบันเทิง > งานอดิเรกและศิลปะสร้างสรรค์ > ศิลปะและงานฝีมือ > เครื่องมือทำงานศิลปะและงานฝีมือ > เครื่องมือเส้นไหมและเส้นด้าย > ตัวนำเส้นด้ายและเส้นใย: ตัวนำนิ้ว; ตัวนำปลอกนิ้ว; ตัวนำลวด; ตัวนำเส้นใย
zh-CN: 艺术与娱乐 > 爱好/艺术创作 > 手工艺品 > 手工艺工具 > 线/纱线工具 > 编织分线器/导纱器/带线器: 手指导轨; 顶针导轨; 导线器; 导纱器
sv: Konst och underhållning > Hobby och skapande > Hantverk och hobbyer > Hobbyverktyg > Tråd- och garnverktyg > Tråd- och garnledare: Fingerguider; Fingerborgsguider; Vajerledare; Garnguider
el: Τέχνες & Ψυχαγωγία > Χόμπι & Δημιουργικές Τέχνες > Τέχνες & Χειροτεχνίες > Εργαλεία τέχνης & χειροτεχνίας > Εργαλεία κλωστής & νήματος > Οδηγοί κλωστής και νήματος: Οδηγοί δακτύλων; Οδηγοί δαχτυλήθρας; Οδηγοί σύρματος; Οδηγοί νήματος
es: Arte y ocio > Hobbies y artes creativas > Manualidades > Herramientas para manualidades > Herramientas para hilar y tejer > Guías para hilo y lana: Guías para los dedos; Guías de dedal; Guías de alambre; Guías de lana
fr: Arts et loisirs > Loisirs et arts créatifs > Loisirs créatifs > Outils pour loisirs créatifs > Outils pour fil et laine > Guides de fil et de laine: Guides de doigts; Guides de dé à coudre; Guides de fils; Guides de laine
sk-SK: Umenie a zábava > Záľuby a tvorivé dielne > Výtvarná dielňa > Nástroje pre výtvarnú dielňu > Nástroje na nite a priadzu > Vodidlá na prácu s niťou/priadzou: Vodidlá na prsty; Náprstkové vodidlá; Drôtené vodidlá; Vodidlá na prácu s priadzou
en: Arts & Entertainment > Hobbies & Creative Arts > Arts & Crafts > Art & Crafting Tools > Thread & Yarn Tools > Thread & Yarn Guides: Finger Guides; Thimble Guides; Wire Guides; Yarn Guides
pt-PT: Artes e lazer > Passatempos e artes criativas > Artes e trabalhos manuais > Ferramentas para artes e trabalhos manuais > Ferramentas de linhas e fios > Guias de linhas e fios: Guias de dedo; Guias de dedal; Guias de arame; Guias de fio
vi: Nghệ thuật và giải trí > Sở thích và nghệ thuật sáng tạo > Đồ thủ công mỹ nghệ > Dụng cụ thủ công mỹ nghệ > Dụng cụ đan móc > Dẫn chỉ và sợi: Nhẫn dẫn sợi; Đê dẫn sợi; Dẫn sợi dạng dây thép; Dẫn sợi
ko: 아트/엔터테인먼트 > 취미/예술 > 미술/공예 > 미술/공예 도구 > 수예 도구 > 실 가이드: 손가락 가이드; 골무 가이드; 와이어 가이드; 실 가이드